【裁判字號】    99,交聲,5
【裁判日期】    990226
【裁判案由】    違反道路交通管理處罰條例聲明異議
【裁判全文】
臺灣士林地方法院交通事件裁定           99年度交聲字第5號
原處分機關  臺北市交通事件裁決所
異  議  人
即受處分人  乙○○
上列異議人即受處分人因違反道路交通管理處罰條例案件，對於
臺北市交通事件裁決所於民國98年12月14日所為之處分（北市裁
罰字第裁22-AEX667334 號）聲明異議，本院裁定如下：
      主  文
異議駁回。
      理  由
一、按汽車駕駛人，爭道行駛而在多車道不依規定駕車者，處新
    臺幣（下同）600 元以上1,800 元以下罰鍰，並記違規點數
    1 點，道路交通管理處罰條例第45條第4 款、第63條第1項
    第1 款分別定有明文。次按汽車由同向2 車道進入1 車道，
    應讓直行車道之車輛先行，無直行車道者，外車道之車輛應
    讓內車道之車輛先行，道路交通安全規則第98條第1 項第4
    款定有明文。又按槽化線，用以引導車輛駕駛人循指示之路
    線行駛，並禁止跨越。劃設於交岔路口、立體交岔之匝道口
    或其他特殊地點，道路交通標誌標線號誌設置規則第171 條
    第1 項所明定。
二、原處分意旨略以：異議人即受處分人乙○○駕駛車牌號碼AI
    -4345 號自用小客車於民國98年8 月22日下午8 時5 分許，
    在臺北市○○路○ 段、忠孝西路2 段處，經警舉發因「在多
    車道不依規定駕車者」之違規，爰依道路交通管理處罰條例
    第45條第4 款、第63條第1 項第1 款（原處分書漏引第1 款
    ）等規定，裁處罰鍰900 元，併記違規點數1 點。
三、聲明異議意旨略以：當時伊因右側車道車輛眾多，即順勢往
    內側車道開，當伊打好方向燈往內側道開時，突聞後方一陣
    緊急剎車之刺耳聲，後方車輛即從伊左後方撞上，致伊腰部
    劇痛久久無法下車，嗣下車查看現場發現後車剎車痕有數公
    尺，伊認為係後車車速過快而肇事，因伊車身已進入內側車
    道，並無變換車道時未讓直行車先行云云。
四、經查，證人即本件事故相對人甲○○到庭證稱：伊於98年8
    月22日晚間8 時5 分許，在中華路一段與異議人發生車禍，
    當時伊直行行駛在第三車道，異議人則在第一車道臨時變換
    車道，其車輛跨越槽化線往左切過來至伊車道上，導致伊煞
    車不及，伊所駕駛之車輛右前方車頭因而撞及異議人所駕駛
    之車輛左側車身等語（見本院卷第21頁、第36頁），而案發
    事故現場確與槽化線極為靠近，有現場照片、事故現場圖在
    卷可憑（見本院卷第18頁、第27頁至第28頁），且證人甲○
    ○、異議人所駕駛之車輛車損分別位於車輛右前方及左側車
    身一情，亦有現場照片在卷足佐（見本院卷第24頁至第25頁
    ），堪認證人甲○○上開證述屬實，應可採信，足見本件異
    議人駕駛車輛切換車道之際，已然違規跨越槽化線變換車道
    行駛；再者，其所駕駛之車輛左側車身與證人甲○○駕駛車
    輛右前車頭發生碰撞，然異議人既為外側車道變換至內側車
    道之車輛，則證人甲○○所駕駛之車輛對異議人而言，即係
    擁有先行路權之直行車，異議人應注意該處是否得變換車道
    外，亦應研判該直行車之車速、距離確為安全時，始可切換
    至同向車道內，否則任何無路權之人盡可恣意與有優先路權
    者爭道，如肇事則以有路權者追撞或碰撞為由卸責，則道路
    交通安全規則所規範優先路權之行車秩序將喪失殆盡，而臺
    北市政府警察局交通警察大隊亦同此認定，有該隊交通事故
    初步分析研判表附卷可佐（見本院卷第40頁），更可徵異議
    人變換車道時，有未讓直行車先行且未注意安全距離之違規
    ，是異議人辯稱認本件所駕駛之車輛已切入內線道，屬擁有
    路權之直行車，係因後車車速過快導致車禍云云，委無可採
    。綜上，異議人確有上開爭道行駛而在多車道不依規定駕車
    之違規事實，應堪以認定。
五、綜上所述，異議人確有於前述時、地駕駛前揭自用小客車「
    在多車道不依規定駕車者」之違規行為，從而，原處分機關
    依道路交通管理處罰條例第45條第4 款、第63條第1 項第1
    款，裁處異議人罰鍰900 元，併記違規點數1 點，核無違誤
    之處，本件異議人之聲明異議為無理由，自應予駁回。
據上論斷，應依道路交通案件處理辦法第19條，裁定如主文。
中    華    民    國    99    年    2     月    26    日
                        交通法庭法  官  劉育琳
以上正本證明與原本無異。
如不服本裁定應於裁定送達後 5日內向本院提出抗告狀。
                                書記官  朱宮瑩
中    華    民    國    99    年    2     月    26    日

司法院資訊處製作；財團法人民間司法改革基金會備份。
